【裁判字號】    99,易,506
【裁判日期】    990924
【裁判案由】    竊盜
【裁判全文】
臺灣雲林地方法院刑事判決               99年度易字第506號
公  訴  人  臺灣雲林地方法院檢察署檢察官
被      告  甲○○
            丙○○
上列被告等因竊盜案件，經檢察官提起公訴（99年度偵字第3684
號），被告於本院準備程序中就被訴事實為有罪之陳述，經法官
告知簡式審判程序意旨，並聽取當事人意見後，經本院裁定進行
簡式審判程序，判決如下：
    主  文
甲○○共同竊盜，累犯，處有期徒刑陸月；又共同踰越牆垣竊盜
，累犯，處有期徒刑玖月。應執行有期徒刑壹年。
丙○○共同竊盜，處有期徒刑肆月；又共同踰越牆垣竊盜，處有
期徒刑柒月。應執行有期徒刑拾月。
    事  實
一、甲○○前於民國92年間，因施用毒品案件，經觀察、勒戒後
    ，認有繼續施用毒品之傾向，復經本院以92年度毒聲字第23
    4 號裁定令入戒治處所施以強制戒治，於92年09月17日停止
    戒治付保護管束釋放出所，至93年03月22日保護管束期滿未
    經撤銷，視為強制戒治執行完畢，由臺灣雲林地方法院檢察
    署檢察官以93年度戒毒偵字第11號不起訴處分確定。然其另
    於前揭強制戒治執行完畢釋放後5 年內之97年03月04日，因
    施用第一級毒品，經本院以97年度訴字第607 號判決判處有
    期徒刑11月確定，甫於98年10月30日縮刑期滿執行完畢（構
    成累犯），詎其仍不知悔改，竟與丙○○基於意圖為自己不
    法所有之犯意聯絡，分別於：（一）99年7 月26日凌晨4時
    許，由甲○○騎乘車牌號碼3HZ-036 號之普通重型機車，搭
    載丙○○共同至雲林縣大埤鄉○○路59巷27號前，由甲○○
    負責接應、把風，再由丙○○持自備鑰匙竊取由丁○○、李
    鴻銘所持有停放在該處之車牌號碼2531-NF 號自小貨車，得
    手後據為己有。（二）99年7 月28日下午1 時30分許，由丙
    ○○駕駛上開竊取得手之自小客車，搭載甲○○共同至雲林
    縣大埤鄉○○村○○路14號之味王公司，由甲○○、丙○○
    一起踰越該公司後方之圍牆後，入內徒手竊取放置在該公司
    內，由乙○○持有之白鐵約108 公斤，得手後據為己有。嗣
    經警循線查獲上情。
二、案經雲林縣警察局斗南分局報告臺灣雲林地方法院檢察署檢
    察官偵查起訴。
    理  由
一、本案被告張榮傑所犯之罪，係死刑、無期徒刑、最輕本刑為
    3 年以上有期徒刑以外之罪，其於準備程序就前揭被訴事實
    為有罪之陳述，經受命法官告知簡式審判程序之旨，並聽取
    其與公訴人之意見後，依刑事訴訟法第273 條之1 第1 項、
    第273 條之2 等規定，由本院合議庭裁定由受命法官獨任進
    行簡式審判程序，是本案之證據調查，依刑事訴訟法第273
    條之2 規定，不受同法第159 條第1 項、第161 條之2 、第
    16 1條之3 、第163 條之1 及第164 條至第170 條規定之限
    制，合先敘明。
二、前揭犯罪事實，業據被告甲○○及被告丙○○坦承不諱，並
    有贓物認領保管單2 紙、搜索扣押筆錄1 份、扣押筆錄1份
    、扣押物品目錄表2 紙、刑案現場照片18張在卷足參，復有
    收受贓物者蘇山水（業經檢察官為緩起訴處分）、被害人丁
    ○○、李鴻銘及乙○○指述纂詳，足認被告之前開自白與事
    實相符，從而，本件事證明確，被告甲○○及被告丙○○犯
    行堪以認定，應依法論科。
三、核被告甲○○與被告丙○○所為，係犯刑法第320 第1 項之
    竊盜罪及刑法第321 條第1 項第2 款之踰越牆垣竊盜罪，又
    被告甲○○與被告丙○○間，就前揭竊盜犯行，均具有犯意
    聯絡與行為分擔，為共同正犯，而被告二人於99年7 月26日
    、7 月28日之2 次竊盜犯行，時間相隔數日，被害人亦非相
    同，要認被告二人犯意各別，行為互殊，依法予以分論併罰
    為是。被告甲○○前有事實欄所載科刑、執行前案紀錄，有
    臺灣高等法院被告前案紀錄表在卷可憑，於前案有期徒刑執
    行完畢後5 年內，故意再犯有期徒刑以上之本案2 罪，應論
    以累犯，依刑法第47條第1 項之規定予以加重其刑。
四、本院審酌被告丙○○前因竊盜、違反毒品危害防制條例等案
    件，經判處有期徒刑確定並執行在案，嗣後其聲請假釋，甫
    於99年5 月14日獲准出獄，有臺灣高等法院被告前案紀錄表
    可佐，而被告丙○○尚於付保護管束期間中，旋於99年7 月
    26日、7 月28日復為本件2 次竊盜犯行，顯見被告丙○○並
    未因刑罰而收矯治之效。另參（一）：智識程度：被告甲○
    ○及被告丙○○均 係國中畢業之學歷，渠等智識程度不高
     ； （二）犯罪動機、目的與手段：被告甲○○及被告劉東
    以竊取他人財物之方法獲得金錢，且行竊之動機，在於獲取
    財物以購買毒品，進而竊取被害人停放路旁自小貨車，以及
    踰越味王公司圍牆入內竊取白鐵108 公斤；（三）所生危害
    ：被告竊取被害人之財物，其中遭竊取之自小貨車及白鐵
    108 公斤已查扣在案，尚不致對被害人財產法益造成重大危
    害；（四）犯後態度：被告甲○○及被告丙○○於警詢、偵
    訊及本院審理時均坦承犯行，態度尚稱良好，被告甲○○及
    被告丙○○亦當庭表示悔意，可認受有警惕，且惡性非重等
    一切情狀，分別量處如主文所示之刑，並依刑法第51條第5
    款之規定，定其應執行之刑。
五、應依刑事訴訟法第273 條之1 第1 項、第299 條第1 項前段
    ，刑法第28條、第320 條第1 項、第321 條第1 項第2 款、
    、第47條第1 項、第51條第5 款，判決如主文。
本案經檢察官朱啟仁到庭執行職務。
中    華    民    國    99    年    9     月    24    日
                  刑事第一庭  法  官  王 子 榮
上正本證明與原本無異。
如不服本判決應於收受送達後10日內向本院提出上訴書狀，並應
敘述具體理由；其未敘述上訴理由者，應於上訴期間屆滿後20日
內向本院補提理由書（均須按他造當事人之人數附繕本）「切勿
逕送上級法院」。告訴人或被害人如對於本判決不服者，應具備
理由請求檢察官上訴，其上訴期間之計算係以檢察官收受判決正
本之日期為準。
                              書記官  陳 俊 偉
中    華    民    國    99    年    9     月    24    日

司法院資訊處製作；財團法人民間司法改革基金會備份。
